臺灣臺北地方法院刑事判決　　　　　　　94年度易字第1199號
公　訴　人　臺灣臺北地方法院檢察署檢察官
被　　　告　乙○○
上列被告因竊盜案件，經檢察官提起公訴（94年度偵字第12720
號），暨移送併案審理（台灣桃園地方法院檢察署94年度偵字第
16479 號、第19240 號、台灣士林地方法院檢察署94年度偵字第
11830 號），嗣被告於本院準備程序就被訴事實為有罪之陳述，
經合議庭裁定改行簡式審判程序，判決如下：
    主  文
乙○○連續攜帶兇器竊盜，處有期徒刑壹年。
扣案之如附表一、附表三、附表五、附表六所示之物均沒收。
    事  實
一、乙○○基於意圖為自己不法所有之概括犯意，分別有如下述
    之竊盜犯行：
    (一)民國94年7 月12日15時許，攜帶其所有、客觀上對人之生
      命、身體、安全均構成威脅而具有危險性之兇器T 字型活
      動板手1 支（詳如附表一所示），在台北市○○區○○路
      10巷3 號前，先徒手開啟戊○○所有之自小客車（車牌號
      碼：EY－4578號）車門入內，再著手以上開之T 字型活動
      板手插入該自小客車電門，嗣遭行經該處之吳曜丞查悉，
      致乙○○未達竊取該車之目的而離去，旋即經警查獲，並
      扣得如附表一、附表二所示之物。
    (二)94年9 月2 日上午約在6 時30分以前之某時，攜帶其所有
      、客觀上對人之生命、身體、安全均構成威脅而具有危險
      性之兇器剪刀1 支（詳如附表三編號1 所示）及鑰匙1 支
      ，在桃園縣楊梅鎮○○路24 9巷1 號前，先徒手開啟甲○
      ○所有之自小客車（車牌號碼：CH－2426號）車門入內，
      再著手以上開剪刀插入該自小客車電門發動引擎，將該自
      小客車開走，並持其所有之汽車鑰匙1 支（詳如附表三編
      號2 所示）插入電門，用以掩飾其為該自小客車之車主。
      復於同年月4 日，乙○○又持其所有、客觀上對人之生命
      、身體、安全均構成威脅而具有危險性之兇器鏍絲起子1
      支、剪刀1 支及性質上非兇器之手電筒2 支（詳如附表三
      編號3 、4 、5 號所示），在台北縣新莊市○○○路上，
      竊取不詳人士所有休旅車（車牌號碼不詳）車內之汽車音
      響遙控器及顯示器等物（詳如附表四編號2 所示），嗣於
      同年月6 日2 時5 分許，在台北市市○○道、延平北路口
      ，經警查獲，並扣得如附表三、附表四所示之物。
    (三)94年10月1 日19時許，攜帶其自製、客觀上對人之生命、
      身體、安全均構成威脅而具有危險性之兇器L 型起子1 支
      （詳如附表五所示），在桃園縣楊梅鎮○○街內，先以前
      開L 型起子撬開丁○○所有之自小客車（車牌號碼：WS
      －3251號）車門入內，再以置放在該自小客車內之鑰匙發
      動引擎，將該自小客車開走。嗣於同年月2 日3 時30分許
      ，經警在台北縣板橋市○○○路331 巷口查獲，扣得如附
      表五所示之物，始悉上情。
    (四)94年11月13日19時許，在台北市市○○道與重慶北路人行
      道附近，以非其所有之鑰匙竊取己○○所有之機車（車牌
      號碼：FZY －159 號），得逞後供己騎乘使用。復於同日
      23時許，攜帶其所有、客觀上對人之生命、身體、安全均
      構成威脅而具有危險性之兇器之如附表六所示之物，在台
      北市○○○街○ 段120 號前，先以中心衝（附表六編號1
      所示）破壞丙○○所有自小客車（車牌號碼：8267－KW）
      之車窗後（毀損部分未據告訴），侵入車內，再以鏍絲起
      子、剪刀、手電筒等工具（詳如附表六編號2 、3 、4 所
      示）拆除車內之音響主機及DV D主機而竊取得逞，嗣經丙
      ○○發現後，報警查獲，並扣得如附表六、附表七所示之
      物。
二、案經台北市政府警察局中山分局報告臺灣臺北地方法院檢察
    署檢察官偵查起訴，暨台灣桃園地方法院檢察署檢察官、台
    灣士林地方法院檢察署檢察官分別移送併案審理，本院因被
    告為有罪陳述，依簡式審判程序審理。
    理  由
一、前開事實，已據被告於警詢、檢察官偵查及本院審理時供承
    不諱，核與被害人戊○○、證人吳曜丞、被害人甲○○、丁
    ○○、己○○、丙○○等人於警詢之供述相符，復有扣案之
    如附表一、二、三、四、五、六、七所示之物足資佐證，顯
    見被告前開自白與事實相符，應可採信。本件事證明確，被
    告竊盜犯行，堪以認定。
二、論罪科刑的理由：
    (一)被告竊盜犯行所使用之T 字型活動板手1 支（附表一）、
      剪刀1 支（附表三編號1）、 鏍絲起子1 支、剪刀1 支（
      附表三編號3 、4 號所示）、自製L 型起子1 支（附表五
      所示）、中心衝、鏍絲起子、剪刀（附表六編號1 、2 、
      3）， 核其性質，在客觀上均足以傷害人之身體安全，自
      該當於刑法第321 條第1 項第3 款所規定之「兇器」。
    (二)核被告所為，係犯刑法第321 條第2 項、第1 項第3 款之
      攜帶兇器竊盜未遂罪、同法第321 條第1 項第3 款之攜帶
      兇器竊盜罪、同法第320條第1項之竊盜罪。
    (三)被告前後多次竊盜（包括攜帶兇器竊盜及普通竊盜）之犯
      行，時間緊接、觸犯構成犯罪要件相同之罪名，顯係基於
      概括犯意為之，應依刑法第56條之規定，以情節較重之攜
      帶兇器竊盜罪處斷，並加重其刑。
    (四)查公訴人雖僅就被告於94年7 月12日15時許之攜帶兇器竊
      盜未遂犯行提起公訴，而未論及事實欄第1 段第(二)、(三)、
      (四)部分，惟被告所為該等未經起訴之多次竊盜犯行，與業
      據起訴部分之犯行，有連續犯之裁判上一罪關係，為起訴
      效力所及，本院自應併予審理論究。
    (五)本院審酌被告不務正業，為求得轉賣汽車音響之不法利益
      ，或係貪圖以機車、汽車代步之方便，而攜帶前開客觀上
      足為兇器之工具行竊之犯罪手段、目的、犯罪所生之損害
      ，被告行竊之次數，犯罪後尚能坦承不諱，頗知悔悟等情
      狀，量處如主文所示之刑，以資懲儆。公訴人於本院審理
      時認應科處有期徒刑9 月云云，參以被告之犯罪情狀、次
      數等，經核尚屬過輕，併此敘明。
三、扣案物之沒收：
    (一)扣案之如附表一、附表三、附表五、附表六所示之物，均
      為被告所有，且為被告前開竊盜犯行所用之物，業據被告
      於本院行準備程序、審理時供稱明確，爰依刑法第38條第
      1項第2款之規定，併予宣告沒收。
    (二)扣案之如附表二、附表四、附表七所示之物，依被告所述
      ，經核或為被告所有，但非為前開犯罪所用之物；或為被
      告竊盜所得之贓物；或為被告犯罪所用之物，然尚非被告
      所有；爰不併於宣告沒收，附此敘明。
據上論斷，應依刑事訴訟法第273 條之1 第1 項、第299 條第1
項前段、刑法第56條、第321 條第1 項第3 款、第38條第1 項第
2 款。
本案經檢察官黃紋綦到庭執行職務
中　　華　　民　　國　　94　　年　　12　　月　　15　　日
　　　　　　　　　刑事第七庭    法　官　蔡守訓
以上正本證明與原本無異。
如不服本判決，應於判決送達後10日內向本院提出上訴狀（應抄
附繕本）。告訴人或被害人如對於本判決不服者，應具備理由請
求檢察官上訴，其上訴期間之計算係以檢察官收受判決正本之日
期為準。
                                書記官  廖純瑜
中　　華　　民　　國　　94　　年　　12　　月　　15　　日
附錄論罪科刑條文：
中華民國刑法第321條
犯竊盜罪而有左列情形之一者，處 6 月以上、 5 年以下有期徒
刑：
一  於夜間侵入住宅或有人居住之建築物、船艦或隱匿其內而犯
    之者。
二  毀越門扇、牆垣或其他安全設備而犯之者。
三  攜帶兇器而犯之者。
四  結夥三人以上而犯之者。
五  乘火災、水災或其他災害之際而犯之者。
六  在車站或埠頭而犯之者。
前項之未遂犯罰之。
附表一：
┌──┬──────────┬────────┐
│編號│扣  案  物  名  稱  │備          註  │
├──┼──────────┼────────┤
│1   │T字型活動板手1支    │被告所有，且為被│
│    │                    │告犯罪所用之物  │
└──┴──────────┴────────┘
附表二：
┌──┬──────────┬────────┐
│編號│扣  案  物  名  稱  │備          註  │
├──┼──────────┼────────┤
│1   │工具一批（包括鉗子、│被告所有，非為被│
│    │板手、鏍絲起子等共計│告犯罪所用之物  │
│    │14枝）              │                │
└──┴──────────┴────────┘
附表三：
┌──┬──────────┬────────┐
│編號│扣  案  物  名  稱  │備          註  │
├──┼──────────┼────────┤
│1   │剪刀1 支（銀色）    │被告所有，且為被│
│    │                    │告犯罪所用之物  │
├──┼──────────┼────────┤
│2   │汽車鑰匙1支         │同上            │
├──┼──────────┼────────┤
│3   │黑色鏍絲起子1 支（台│同上            │
│    │灣桃園地方法院檢察署│                │
│    │94年度偵字第16479 號│                │
│    │卷第27頁編號3 ）    │                │
├──┼──────────┼────────┤
│4   │剪刀1 支（前開偵卷第│同上            │
│    │27頁編號6 ）。      │                │
├──┼──────────┼────────┤
│5   │手電筒2 支（前開偵卷│同上            │
│    │第27頁編號1 、2 ）  │                │
└──┴──────────┴────────┘
附表四：
┌──┬──────────┬────────┐
│編號│扣  案  物  名  稱  │備          註  │
├──┼──────────┼────────┤
│1   │工具一批（前開偵卷第│被告所有，非為被│
│    │27頁編號4 、5 、7） │告犯罪所用之物  │
│    │                    │                │
├──┼──────────┼────────┤
│2   │汽車音響遙控器1 個、│被告竊盜所得之贓│
│    │汽車音響顯示器1 台（│物。            │
│    │前開偵卷第27頁編號8 │                │
│    │、9）               │                │
└──┴──────────┴────────┘
附表五：
┌──┬──────────┬────────┐
│編號│扣  案  物  名  稱  │備          註  │
├──┼──────────┼────────┤
│1   │自製L 型起子1支。   │被告自製而為其所│
│    │                    │有，且為被告犯罪│
│    │                    │所用之物        │
└──┴──────────┴────────┘
附表六：
┌──┬──────────┬────────┐
│編號│扣  案  物  名  稱  │備          註  │
├──┼──────────┼────────┤
│1   │中心衝1支           │被告所有，且為被│
│    │                    │告犯罪所用之物  │
├──┼──────────┼────────┤
│2   │鏍絲起子1 支（藍色手│同上            │
│    │柄）                │                │
├──┼──────────┼────────┤
│3   │剪刀1 支（黑色手把）│同上            │
├──┼──────────┼────────┤
│4   │手電筒2 支。        │同上            │
└──┴──────────┴────────┘
附表七：
┌──┬──────────┬────────┐
│編號│扣  案  物  名  稱  │備          註  │
├──┼──────────┼────────┤
│1   │工具一批（包括電動鏍│被告所有，非為被│
│    │絲起子及內插起子等物│告犯罪所用之物  │
│    │，共5 支。（台灣士林│                │
│    │地方法院檢察署94年度│                │
│    │偵字第11830 號卷第35│                │
│    │頁未打勾部分）      │                │
├──┼──────────┼────────┤
│2   │鑰匙1 支。          │雖為被告犯罪所用│
│    │                    │之物，然尚非被告│
│    │                    │所有。          │
└──┴──────────┴────────┘
